【裁判字號】    93,重訴,32
【裁判日期】    950210
【裁判案由】    毒品危害防制條例
【裁判全文】
臺灣板橋地方法院刑事判決              93年度重訴字第32號
公  訴  人  臺灣板橋地方法院檢察署檢察官
被      告  施孟起訴書誤繕.
選任辯護人  王永森律師
被      告  庚○○
選任辯護人  林雯澤律師
            施盈志律師
上列被告等因違反毒品危害防制條例等案件，經檢察官提起公訴
（93年度偵字第10251 號）及移送併辦（臺灣臺北地方法院檢察
署93年度偵緝字第1331號），本院判決如下：
    主  文
施孟共同連續運輸第二級毒品，處有期徒刑拾伍年，扣案如附
表一、附表二編號八至十一所示之大麻均沒收銷燬之。
庚○○共同運輸第二級毒品，處有期徒刑年捌月，扣案如附表
三所示之大麻均沒收銷燬之。
    事  實
一、施孟（起訴書誤載為己○○）前於民國91年間，因違反毒
    品危害防制條例案件（販賣第二級毒品大麻），經臺灣臺北
    地方法院以91年度訴字第560 號判決判處有期徒刑7 年2 月
    ，復經臺灣高等法院以92年度上訴字第224 號判決駁回上訴
    ，甫於94年11月17日經最高法院以94年度臺上字第6412號判
    決駁回上訴確定（不構成累犯）。詎施孟（英文名字為「
    VICK」）猶不知悔改，明知大麻係毒品危害防制條例所列管
    之第二級毒品，不得非法持有、運輸及販賣，亦屬懲治走私
    條例所規定之未經許可不得私運進口入境臺灣地區之管制物
    品，竟受移居加拿大溫哥華市Richmond地區之寅○（對外自
    稱鍾子敬，英文名字「BECK」，業經本院通緝）邀約，參與
    寅○在加拿大溫哥華市將第二級毒品大麻以航空郵包方式寄
    送運輸至臺灣之計畫，負責為寅○找尋及連繫願代為收受第
    二級毒品大麻郵包之臺灣友人，施孟因而與寅○共同基於
    運輸管制物品第二級毒品大麻之概括犯意聯絡，依寅○之指
    示找尋臺灣願意代為收受轉寄大麻郵包之友人，施孟並隨
    即想起於90年間，因參加朋友派對而結識且迄今仍有聯繫之
    朋友子○○（英文名字「JESSICA 」，現由臺灣高等法院以
    94年度上更一字第838 號案件審理），即於92年年底間某日
    （尚未離開加拿大之期間）以網路MSN （MSN 帳號：VICK66
    5@hotmail.com）與 子○○聯繫（子○○之MSN 帳號：LIN_
    NI@hotmail.com），詢問子○○是否願意收受並轉寄「BECK
    」（即寅○）自加拿大郵寄之郵包，寅○亦隨即以「BECK」
    之名字，使用MSN （帳號：ENDLESSPOWER@hotmail.com）參
    與施孟與子○○間之MSN 通話，與施孟一同請求子○○
    在臺灣代為收受轉寄郵包，子○○基於朋友情誼率爾同意，
    嗣於93年1 月初某日，子○○在臺北市○○○路、和平東路
    附近之「二樓」舞廳內與綽號「小美」之友人閒聊之際，經
    綽號「小美」之友人告知「BECK」之人在從事不法事情，要
    子○○小心等語，子○○因而心生懷疑，隨即以MSN 聯絡方
    式詢問施孟郵寄何物，施孟稱不方便告知，要子○○別
    多問，子○○斯時就郵包內所裝物品為違禁毒品一事已有認
    知，仍基於朋友情誼，輕率同意為施孟及「BECK」（寅○
    ）在臺灣境內轉運第二級毒品大麻，參與施孟與「BECK」
    （寅○）間之運輸第二級毒品大麻入臺之計畫。施孟於徵
    得子○○之同意後，子○○並告知施孟將大麻郵包郵寄至
    子○○至所任職位於臺北縣中和市○○路313 號之三朋工業
    股份有限公司（下稱三朋公司）、註明收件人為JESSICA HS
    IUNG，施孟與子○○並約定以MSN 為聯絡方式，由施孟
    於郵寄前先行告知子○○，俟子○○收受後再以MSN 上網回
    報，施孟再告以大麻郵包之轉寄地址，寅○隨即依上開方
    式，於93年2 月3 日、4 日、5 日接續自加拿大郵寄如附表
    一所示之大麻郵包，其中於93年2 月4 日、5 日郵寄部分（
    即附表一編號2 、3 所示），先於同年月10日、9 日運輸進
    入臺灣境內，並經中華郵政股份有限公司郵件處理中心臺北
    關稅稽查股（下稱臺北關稅稽查股）抽檢郵包時發現有異，
    隨即通報法務部調查局依法進行偵查，由法務部調查局人員
    於93年2 月11日會同郵務士將如附表一編號2 、3 所示之郵
    包送達至收件地件即三朋公司，再由不知情之三朋公司櫃檯
    人員收受後，通知子○○前往領取後，為調查局人員當場查
    獲並扣得如附表一編號2 、3 所示之大麻郵包，子○○移送
    檢察官偵查後，隨即經聲請羈押獲准，嗣於同年月12日，如
    附表一編號1 所示之大麻郵包亦接續運輸進入臺灣境內，亦
    為臺北關稅稽查股發現後，通知調查局人員，經調查局人員
    於同年月18日扣得此部分大麻郵包。
二、施孟於知悉子○○為警查獲後，仍不知悔悟，繼續參與寅
    ○所主導之運輸大麻計畫，為寅○找尋並聯繫願代為收受第
    二級毒品大麻郵包之臺灣友人，其二人因而承前概括犯意聯
    絡，由施孟先行連繫在臺灣之綽號「莫妮卡」（即英文名
    字「MONICA」）之女性成年友人，負責在臺灣收受寅○自加
    拿大地區郵寄至臺灣之大麻郵包，再回報寅○，寅○隨即於
    如附表二所示之93年3 月3 日、15日、17日，書寫施孟所
    告知如附表二所示之收件人及收件地址，連續將如附表二所
    示之大麻以郵包包裝郵寄進入臺灣境內，其中如附表二編號
    1 至7 所示部分，於93年3 月8 日、23日經財政部臺北關稅
    局人員發現有異，通知內政部警政署刑事警察局員警，再報
    請檢察官聲請執行控制下交付，將附表二編號1 至3 所示部
    分由郵務士送達至收件地址，由綽號「莫妮卡」之成年女子
    收受後，再自行基於販賣第二級毒品大麻之概括犯意，連續
    將所收受之大麻販賣予丁○○（另案經檢察官通緝），其中
    如附表編號8 至11部分，則於郵寄運輸進入臺灣境內後，經
    財政部臺北關稅局人員發現後，通報內政部警政署刑事警察
    局員警查獲扣案。
三、緣庚○○（英文名字「HOWARD」，MSN 帳號：VISUALHC@HOT
    MAIL.COM）於加拿大留學之際，參加寅○所經營之無限影音
    工作室所舉辦之新人選拔賽，因而認識自稱「鍾子敬」之寅
    ○，庚○○雖明知大麻係毒品危害防制條例所列管之第二級
    毒品，不得非法持有、運輸及販賣，亦屬懲治走私條例所規
    定之未經許可不得私運進口入境臺灣地區之管制物品，為能
    獲得寅○之培訓，順利進入演藝圈，竟接受寅○之邀約，參
    與寅○在加拿大將第二級毒品大麻以郵包方式運輸至臺灣之
    計畫，為寅○找尋及連繫願代為收受第二級毒品大麻郵包之
    臺灣友人，庚○○因而與寅○共同基於運輸管制物品第二級
    毒品大麻之概括犯意聯絡，並依寅○之指示，在加拿大以網
    路MSN 聯絡方式，於93年3 月間某日徵得不知情之臺灣友人
    癸○○（英文名字LINDA YEH ，MSN 帳號：RAIN69228@HOTM
    AIL.COM ，經檢察官以93年度偵字第7354號為不起訴處分確
    定）代為收受轉寄8 封郵包後，隨即回報寅○，並依寅○之
    指示，由庚○○先行於如附表三編號2 所示之郵包書寫友人
    癸○○之英文姓名及送達地址後，再交予寅○，寅○即依此
    書寫另7 封郵包，接續於如附表三所示之93年3 月30日、同
    年月31日，分別將如附表三所示之大麻郵包郵寄至臺灣，依
    序於93年4 月5 日、6 日郵寄運輸進入臺灣境內，隨即為財
    政部臺北關稅局人員發現有異，通報內政部警政署刑事警察
    局員警到場，再由員警會同郵務士將如附表三所示之郵包均
    送達至收件地件後，由不知情之癸○○之奶奶葉林集美收受
    後，放置於癸○○之房間內，為警當場查獲並扣得如附表三
    所示之大麻郵包8 封。
四、案經臺灣板橋地方法院檢察署檢察官指揮內政部警政署刑事
    警察局移送偵查起訴暨移送併辦。
    理  由
甲、證據能力部分：
壹、被告施孟部分：
一、有爭執部分：
  (一)秘密證人甲１於警詢、偵查中之證述：
  １、就秘密證人甲１於偵查中之證述：按被告以外之人於偵查
      中向檢察官所為之證述，除顯有不可信之情況者外，得為
      證據，刑事訴訟法第159 條之1 第2 項定有明文。查就秘
      密證人甲１於偵查中之證述，已經具結，有訊問筆錄及結
      文1 紙附卷可稽，合於法定要件，且無顯不可信之情況，
      依刑事訴訟法第159 條之1 第2 項規定，乃傳聞證據之例
      外情形，自有證據能力。
  ２、就秘密證人甲１於警詢之證述部分：按被告以外之人於檢
      察事務官、司法警察官或司法警察調查中所為之陳述，與
      審判中不符時，其先前之陳述具有較可信之特別情況，且
      為證明犯罪事實存否所必要者，得為證據，刑事訴訟法第
      159 條之2 定有明文。查秘密證人甲１之警詢筆錄部分，
      所為證述係針對其於92年12月1 日之警詢筆錄而為確認，
      亦即秘密證人甲１所指訴被告施孟之犯行應係在92年12
      月1 日之前，惟本件檢察官起訴之犯罪時間係如附表二、
      三、四所示之93年3 月起至93年5 月間，另併案部分如附
      表一所示之犯罪時間亦在93年1 、2 月間，均與秘密證人
      甲１所指訴之時間不符，且秘密證人甲１此部分指訴之大
      麻郵包亦未經扣案，查無相關事證證明具有較可信之特別
      情況，難認有證據能力。
  ３、至被告施孟之辯護人雖以秘密證人甲１之證詞含糊，且
      與同案被告庚○○及相關證人說詞不合，亦與檢察官起訴
      指稱郵包係由被告庚○○書寫後寄回臺灣之情不符，不具
      證據能力。然核辯護人上開所指無非係就證據力所為駁斥
      ，並非證據能力之問題，是其此部分之辯解，不足為憑，
      惟就甲１警詢部分已經本院排除證據能力，併此指明。
  (二)臺灣高等法院93年度上訴字第2874號影卷所附法務部調查局
    臺北市調查處之扣押筆錄之執行經過情形欄所載「VICK自加
    拿大寄至三朋工業股份有限公司予JESSICA HSIUNG（子○○
    ）二包國際郵包，內含大麻毒品，毛重共計561.5 公克（編
    訂3-1 、3-2 、3-3）」 及扣押物品收據上所載「子○○同
    意交付VICK自加拿大寄至三朋工業處所二件國際郵包已經實
    施扣押完畢」等係片面所載，其上並無被告施孟之指紋，
    且郵包寄送之時，被告施孟人在越南、泰國等地，不在加
    拿大，此部分記載與事實不符，顯不可信，認不具證據能力
    。惟按除顯有不可信之情況外，公務員職務上製作之紀錄文
    書、證明文書，得為證據，刑事訴訟法第159 條之4 第1 款
    定有明文。查上開扣押筆錄及扣押物品收據係本件查獲警員
    依法執行公務時所製作之文書，且所記載之內容亦核與被查
    獲人子○○證述之情形相符，難認有何顯不可信之情形，是
    依前開規定，自得為本件之證據。辯護人上開所辯，尚有誤
    會。
二、無爭執部分：
    本件以下所引用之證據（除前述一有爭執部分外），檢察官
    、被告施孟及其辯護人於本院調查證據時均無異議，本院
    審酌該證據作成之情況，核無違法取證及證明力明顯過低之
    瑕疵，認為均適於為本件認定事實之依據，依刑事訴訟法第
    159 條之5 第2 項之規定，均有證據能力，合先敘明。
貳、被告庚○○部分：
一、有爭執部分：
  (一)證人癸○○於警詢、偵查中之陳述：
    辯護人雖以證人癸○○於警詢、偵查中之證述均未經具結，
    無證據能力等語。惟按刑事訴訟法並未賦予司法警察（官）
    有命證人具結之權力，此觀刑法第168 條及刑事訴訟法第
    196 條之1 第2 項（即第186 條不在準用之列）規定自明，
    是證人於警詢時未為具結，乃屬當然，不得因此遽謂不得作
    為證據。再者，證人癸○○於偵查中係以被告之身分經檢察
    官訊問，並非以證人之身分接受訊問，依現行刑事訴訟法相
    關規定，除於審判程序中調查共同被告有關其他共同被告之
    案件時，應準用有關人證之規定外（參見刑事訴訟法第287
    條之2 規定），於偵查程序並無相同或類似之規定，故證人
    癸○○於偵查中既以被告身分應訊，縱陳述有關本件被告庚○○之案件部分，然於實定法上並無命其必須改以證人身分
    具結陳述之誡命要求，故其如未改以證人身分具結陳述，亦
    無違反應命具結之問題。是辯護人上開所辯，尚有誤會。況
    證人癸○○經本院傳喚到庭進行交互詰問，其於本院審理時
    所證核與警詢、偵查中之證述大致相符，亦足認其於警詢、
    偵查中之證述並無證明力明顯過低之瑕疵，且經本院審酌其
    陳述作成時之情況，亦核無違法取證之情形，認為均適於為
    本件認定事實之依據，自得本件之證據。
二、無爭執部分：
    本件以下所引用有關被告庚○○之證據（除前述有爭執部分
    外），檢察官、被告庚○○及其辯護人於本院調查證據時均
    無異議，本院審酌該證據作成之情況，核無違法取證及證明
    力明顯過低之瑕疵，認為均適於為本件認定事實之依據，依
    刑事訴訟法第159 條之5 第2 項之規定，均有證據能力，合
    先敘明。
乙、實體部分：
壹、被告施孟有罪部分：
一、訊據被告施孟固坦承就併案部分曾接受寅○之請託，拜託
    臺灣友人子○○代為收受寅○自加拿大郵寄至臺灣之郵包之
    事實，惟矢口否認有何運輸大麻犯行，辯稱：(一)併案部分：
    伊從來沒有寄過郵包，係因伊在加拿大為寅○打工時，居住
    在寅○住處時，某日伊與臺灣友人以網路MSN 聊天時，寅○
    突然加入MSN 線上聊天，問伊是否有朋友可幫他在臺灣收郵
    件，當時子○○也在線上，且因子○○曾見過寅○，伊才將
    寅○拉進MSN 聊天室，事後伊離開加拿大後，前往香港或泰
    國時，有人撥打伊所使用之電話，請伊上網路MSN ，伊認為
    是朋友就找網咖使用網路MSN ，隨即發現寅○所使用之帳號
    在MSN 線上，另子○○亦在MSN 線上，伊認為他們好像算好
    時間打電話叫伊上線，伊上線後，就將寅○所使用之MSN 帳
    號所給之寄送地址，複製給子○○，伊並未寄過郵包。(二)起
    訴部分：伊使用網路MSN 時，從未使用「朽木」或「JOAN」
    之名稱，且伊之前並不認識被告庚○○，亦不認識張佩蓉、
    丁○○、「JANIFFER」及其他起訴附表所載之郵包收件人，
    至於「MONICA」係伊前女友，已分手了；又甲１僅見過伊一
    、二次面，如何知道伊之身高、體重？又如何知道伊之MSN
    帳號？且甲１及警員趙家輝之證詞均不實在，何況伊當時人
    不在加拿大，不可能利用電腦遙控運輸、販賣毒品之事，再
    大麻毒品價值很高，也不是動動鍵盤就可以處理遙控的云云
    。辯護人辯護略以：(一)併案部分：併案所查扣之郵包經鑑定
    後均與被告施孟之指紋不符，且扣案郵包無論係併案之93
    年1 、2 月或起訴之93年4 、5 月間，被告施孟人並不在
    加拿大，自不可能參與郵寄毒品犯行，且被告為警查獲時所
    扣得之MSN 、手機、PDA 等相關資料，均無與子○○間之聯
    絡資料，證人子○○之後並未以即時影像看過對話之人，亦
    不能證明使用MSN 與子○○對話之人即係被告施孟。(二)起
    訴部分：被告施孟與庚○○並不認識，自無從有犯意聯絡
    之情形，就MSN 談話紀錄部分，並無相關帳號、通話時間及
    時期，警員趙家輝亦證稱並非原始資料，而係秘密證人甲１
    提供，甲１則證稱，該MSN 談話紀錄，並非甲１本人與施孟
    間之談話，而係甲１之友人珍妮佛（JANIFFER）與施孟
    間之談話，由甲１將資料原封不動以電子郵件寄給警員趙家
    輝，何以警員趙家輝進行解碼後，並無日期、時間及帳號之
    紀錄？且MSN 談話紀錄係「JANNY 」與「JOAN」、「MONICA
    」與「朽木」間之對話，雖甲１及警員趙家輝指稱「JOAN」
    及「朽木」係被告施孟，警員趙家輝並稱「JANNY 」是甲
    １，但甲１證稱並非伊之談話，此互有矛盾，又甲１再證稱
    不認識「MONICA」，則甲１如何提出此談話紀錄？又甲１警
    詢、偵查所言互有矛盾，於警詢時先稱當時不知道寄到臺灣
    ，是寄到後才知道，如此如何有其所稱「獨立作業」之問題
    ，又說郵寄大麻是要測試其是否能銷售大麻，嗣再稱是要犒
    賞之前銷售，如何有測試（尚未銷售）及犒賞（已銷售）併
    存之情形，且甲１證稱大麻僅供自己玩玩，自無犒賞問題，
    再甲１於審理時否認於警詢及偵查中證稱獨立作業及被告施
    孟犒賞之話；再趙家輝證稱僅有趙千惠指認被告施孟，
    惟卷內並無趙千惠指認之資料，自無從證明被告施孟有運
    輸及販賣毒品等語。
二、併案部分：
  (一)上開事實一之犯罪事實，業據被告於本院準備程序時坦承依
    老闆寅○之指示，拜託臺灣友人子○○代收寅○之郵包等情
    （見本院卷(一)第71頁），且經證人子○○於警詢、偵查、另
    案法院（即臺灣臺北地方法院93年度重訴字第20號、臺灣高
    等法院93年度上訴字第2874號刑事案件）及本院審理時指證
    明確，而寅○（「BECK」）確實依被告施孟之告知指定子
    ○○為收件人，而於93年3 月3 日、4 日、5 日自加拿大溫
    哥華Richmond地區以郵包交寄如附表一所示之郵包至證人子
    ○○所職任職之三朋公司上址，並於郵包上書寫指定證人子
    ○○之英文名字「JESSICA HSIUN 」為收件人，而如附表一
    所示之郵包並依序於同年月12日、9 日、10日經臺北關稅稽
    查股抽檢郵包時發現通知法務部調查局，經調查局人員於同
    年月18日、11日分別查扣此部分郵包，有如附表一所示之物
    扣案可資佐證，且有如附表一編號2 、3 所示之大麻郵包影
    本2 紙（見臺灣臺地方法院檢察署93年度偵字第3646號卷〈
    下稱偵D 卷〉第20、21頁）、扣案物之照片影本1 紙（見臺
    灣高等法院93年度上訴字第2874號影卷〈下稱另案高院影卷
    〉第36頁）附卷可稽，就如附表一所示之郵包自加拿大交寄
    日期、海關及法務部調查局人員查獲之日期，亦有法務部調
    查局臺北市調查處93年11月17日肆字第093434861150號函暨
    所附之附表、財政部臺北關稅局93年2 月9 日北郵緝移字第
    0930100036號及93年2 月10日北郵緝移字第0930100037號函
    、附表、臺北關稅局扣押貨物運輸工具收據及搜索扣押筆錄
    、查獲郵包照片、郵包影本、法務部調查局臺北市調查處93
    年2 月18日扣押筆錄、扣押物品目錄表存卷可按（見另案高
    院影卷第54至79頁）；再上開扣案物經法務部調查局鑑定結
    果，均含毒品大麻成份之情，有該局93年4 月1 日調科壹字
    第020006303 號鑑定通知書（其中包數有誤），並經該局以
    93年11月2 日調科壹字第09362396500 號函復更正送驗包數
    為16小包及再次鑑定大麻如附表一所示之情，有上開函文文
    可參（見偵D 卷第121 頁、另案高院影卷第35、36頁）。依
    此，寅○指示被告施孟負責連繫證人子○○代為收受郵包
    事宜，因而自加拿大交寄至證人子○○任職之三朋公司前址
    ，指名子○○以「JESSICA HSIUN 」之名收受之如附表一所
    示郵包，其內係第二級毒品大麻，灼然明甚。
  (二)被告施孟於偵查中先辯稱：伊認識貝克（「BECK」，即寅
    ○），寅○在溫哥華是個小癟三，伊表弟說他在是開模特兒
    公經紀公司，伊沒有寄送任何物品要臺灣的JESSICA 子○○
    代收云云（見臺灣臺北地方法院檢察署93年度偵緝字第1331
    號卷〈下稱偵C 卷〉第20頁），於檢察官聲請羈押經臺灣臺
    北地方法院法官訊問時則改稱：伊不認識貝克（即寅○），
    伊認識子○○，但不確定貝克（即寅○）與子○○間是否認
    識，伊是被貝克（即寅○）他們栽贓，因伊不知道貝克（即
    寅○）與子○○間是否認識云云（臺灣臺北地方法院93年度
    聲羈字第329 號影卷第16、17頁），嗣於本院訊問時供稱：
    因老闆寅○交代，拜託伊找人幫他收信件，伊是被寅○嫁禍
    云云（見本院卷(一)第71頁），再於本院審理時供稱：伊在加
    拿大時，曾居住在寅○家中，並曾幫寅○打工，寅○在臺灣
    有出過武俠小說，有文學素養，父親是律師云云（見本院95
    年1 月3 日審判筆錄第15頁），又稱：係於加拿大住在寅○
    家時，以網路MSN 與臺灣友人聊天，恰好寅○加上線上聊天
    ，拜託伊找人在臺灣代收郵件，因子○○亦在線上聊天，始
    由伊、寅○及子○○三方談話，最後伊離開加拿大後，接獲
    電話，伊以為係友人即依電話指示上網使用MSN ，並將使用
    寅○帳戶者所告知之郵包轉寄地址，轉告子○○云云（見本
    院95年1 月3 日審判筆錄第16頁），亦即被告於偵查中先稱
    自己認識鐘豪，並以輕蔑口氣表示寅○僅是小癟三，後又改
    稱不認識，且表示自己係被寅○栽贓，嗣於本院訊問時始坦
    承曾為寅○工作，係受寅○拜託，請子○○代收郵包，本案
    係被寅○嫁禍，惟於本院審理時又改以不確定口吻，稱拜託
    伊找人在臺灣代收郵包者，係使用寅○之MSN 帳號云云，可
    見被告就是否其本身認識寅○及子○○是否認識寅○之事前
    後反覆不一，顯係為圖減輕刑責所為避就推卸之詞，殊無可
    採。
  (三)又被告已於本院準備程序時明確供稱：因老闆寅○交代，拜
    託伊找人幫他收信件。伊在92年12月受寅○拜託直接請子○○收一次，後來有再拜託一次等語（見本院卷(一)第71頁），
    核與證人子○○於警詢、偵查、另案法院及本院審理時供證
    係由「VICK」即施孟拜託其收受「BECK」自加拿大郵包臺
    灣之郵包，再轉寄給他人等情相符，並明確指證係由被告施
    孟負責告知其郵包已自加拿大寄出，迄其上網以MSN 回報
    收受郵包後，被告施孟再告知其郵包轉寄之地址及收件人
    等語，佐以證人子○○與被告施孟間經以網路MSN 聊天，
    縱其二人以MSN 談話時未使用即時影像，然證人子○○依談
    話內容確可認定與之通話之人為被告施孟之情，亦經證人
    子○○確認無誤，則被告施孟之辯護人以子○○在以網路
    MSN 聯繫郵包事宜時，未使用即時影像，如何確定通話之對
    話係被告施孟云云，顯係悖於被告施孟及證人子○○證
    述相符之事實，殊難採信。
  (四)至證人子○○固證稱：不知郵包內包裝何物，且其遭查獲時
    所扣得如附表一所示之郵包與之前93年1 月間，2 次依被告
    施孟、「BECK」（寅○）之請託所轉寄出去之郵包包裝不
    符，亦未於郵包上書寫被告施孟及「BECK」（即寅○）之
    名字云云。惟證人子○○於本件被查獲前，已先於93年1 月
    間，2 次受被告施孟之請託，代為轉寄「BECK」自加拿大
    郵寄至臺灣之不詳郵包之情，業據證人子○○證述明確，而
    證人子○○此次為警查獲時所扣得之如附表一所示郵包，其
    內所含之第二級毒品大麻合計淨重為1,768 公克（214.36+
    222.38+668.02+663.58=1,768），價值甚高，苟「BECK」寅
    ○未先透過被告施孟與臺灣之收件人子○○連繫確認寄送
    對象及地點均安全無誤後，實無可能率爾將價值高昂之毒品
    ，透過不知情之人所介紹之臺灣友人代為收受轉寄，是證人
    子○○辯稱不知情，自難採信。再者，被告施孟於寅○交
    寄如附表一所示之大麻郵包之時，又以離開加拿大，惟寅○
    仍再依賴被告施孟負責聯絡工作，顯見被告施孟與寅○
    間，確有相當之信任關係，否則寅○如何可能任由不知情且
    已離開加拿大之人負責價值甚鉅之非法大麻毒品郵包郵寄後
    之收受轉寄事宜？足認被告施孟與寅○、子○○間確均有
    運輸大麻進入臺灣境內之犯意聯絡，並由寅○負責籌畫郵寄
    、由被告孟負責大麻郵包在臺灣部分之收受轉寄聯絡工作
    ，並經證人子○○負責臺灣收受後轉寄之工作甚明，是被告
    一再辯稱係遭寅○利用嫁禍云云，實難採信。又被告施孟
    為警查獲後所扣得之物，經勘驗後發現或係被告施孟之隨
    身物品、或無法勘驗，有勘驗筆錄存卷可參（見本院卷(一)
    216 至260 頁），此部分無從資為不利被告之認定，併予指
    明。
  (五)綜上所述，被告施孟上開所辯，均不足採。事證明確，被
    告施孟此部分犯行，洵堪認定。
三、起訴有罪部分：
  (一)上開事實二之犯罪事實，業據秘密證人甲１及警員趙家輝指
    證綦詳，復經證人丁○○於偵查中證述明確，且有秘密證人
    甲１提供加密之MSN 談話紀錄（見臺灣板橋地方法院檢察署
    93年度偵字第10251 號卷〈下稱偵A 卷〉第140 至144 、15
    0 至152 、156 至161 頁）及警員趙家輝解密後之MSN 談話
    紀錄（見偵A 卷第145 至149 、153 至155 、162 至167 頁
    ）各1 份、如附表二編號1 至3 所示之大麻郵包影本6 紙（
    見偵A 卷第13至16頁）、如附表二編號4 至11所示大麻郵包
    之財政部臺北關稅局93年3 月23日北郵緝移字第0930100050
    、0000000000號、93年3 月24日北郵緝移字第0930101003號
    函暨郵包影本、臺北關稅局扣押貨物運輸工具收據及搜索扣
    押筆錄（見偵A 卷第32至48頁），且扣案如附表二編號8至
    11所示之郵包（即係員警於93年3 月31日16時20分許，在臺
    北市士林區○○○路59號3 樓逮捕丁○○所扣得之物），經
    送請法務部調查局鑑定，均含第二級第24項毒品大麻成分之
    情，有該局93年8 月31日調科壹字第060008571 號鑑定通知
    書、扣押物品清單1 紙、查獲照片5 幀（見本院卷(一)第295
    、315 、344 、345 頁），並經本院依職權函請法務部調查
    局分別鑑定各封大麻郵包之大麻重量，有該局94年7 月4 日
    調科壹字第09400297570 號函3 紙（見本院卷(二)11至13頁）
    附卷可稽，另附表二編號1 至7 所示之大麻郵包已在執行「
    控制下交付」予證人丁○○之情，業經證人丁○○於偵查中
    證述明確（見偵A 卷第227 至228 頁），且有內政部警政署
    刑事警察局94年4 月12日刑偵四（三）字第0940052753號函
    1 紙（見本院卷(一)第285 頁）在卷可證，足認秘密證人甲１
    及證人即警員趙家輝之指訴係信而有徵，堪以採信。
  (二)依證人即警員趙家輝於本院審理時結證稱：（這些資料〈即
    臺灣板橋地方法檢察署93年度偵字第10251 號卷第168 至17
    2 頁之MSN 談話紀錄〉是否你們提出？）是。．．是證人提
    供的。．．MSN 聯絡的對象稱呼隨時可以改，但是網址是固
    定的，所以他們可以知道與他們談話的是誰。（問：他們有
    說朽木是何人？）有，他說是施孟（筆錄均誤載為「己○○」）等語（見本院卷(二)第85頁），又稱：（問：上面有三
    角形、亂碼的部分，為何會如此？）因為有加密。他傳給我
    的時候說有加密過，我們也曾經解密過，我當初如此列印是
    要證明是經過解密，我先列印沒有經過解密的部分，經過我
    解密之後，我再列印壹份一起給檢察官，所以解密後的部分
    應該是從145 頁開始，例如140 至144 頁是有加密的部分，
    從145 到149 頁是我將140 到144 頁對談的內容進行解密後
    的部分等語（見本院卷(二)第87、88頁），且稱：（問：之前
    談話紀錄上「JOAN」是誰？）當時證人說「JOAN」也是施孟
    等語（見本院卷(二)第89頁），並經本院進一步詰問時證稱
    ：（問：你們如何進行MSN 解密？）是我解密的，有壹個解
    密的程式，用我自己的警用電腦進行解密。（問：是證人直
    接將MSN 的內容E-MAIL給你的？）是，寄到我的警用電腦等
    語（見本院卷(二)第90頁），核與秘密證人甲１於本院審理時
    證稱上開MSN 談話紀錄係未經過更改，由其以E-MAIL寄予警
    員趙家輝之情相符（見本院卷(二)第123 頁），足見上開MSN
    談話紀錄之「JOAN」確係被告施孟。又卷附之MSN 談話紀
    錄確有部分係含有亂碼、部分未含有亂碼之情形，並經核與
    證人即警員趙家輝解密後部分，與未解密前非屬亂碼部分日
    期及原先未經加密之內容均大致相合，益徵此部分MSN 談話
    紀錄確係秘密證人甲１所提供之原始部分無疑。至被告施孟
    之辯護人雖以上開MSN 談話紀錄何以無日期、時間及帳號
    資料而質疑其真實性等語，然此已經證人即警員趙家輝證稱
    ：我當初對證人說只要提供談話內容給我即可，因為對談的
    螢幕內容很大等語明確（見本院卷(二)第87頁），是警員趙家
    輝因礙於螢幕列印關係，僅請求秘密證人甲１郵寄談話內容
    ，自無礙於此份MSN 談話紀錄之真實性，是辯護人此部分辯
    解，尚難採信。另辯護人雖以秘密證人甲１於警詢、偵查及
    本院審理時之證述互有矛盾，惟此矛盾部分，並非本院認定
    被告施孟犯行部分之證詞，是辯護人此項辯解，自無從資
    為有利被告之認定。
  (三)再以卷附之MSN 談話紀錄其中「2003.3.2.aa 中文.txt 」
    部分，可知係被告施孟以「JOAN」之名義於93年3 月2 日
    之與「Janny 」之MSN 談話紀錄內容：「JOAN說：明天開始
    就可以正常出貨啦」，及談論有關如何郵寄之內容等語（見
    偵A 卷第162 至167 頁），而如附表二編號1 至3 所示之大
    麻郵包隨即於上開交談之翌日即「93年3 月3 日」自加拿大
    郵寄至臺灣之情，有該3 封之大麻郵包影本在卷可證（見偵
    A 卷第16至18頁），益徵被告施孟確實於附表二所示之大
    麻郵包部分負責聯繫之工作無誤。至被告施孟雖一再以該
    段時間不在加拿大辯稱未參與郵寄大麻郵包之犯行云云，惟
    被告施孟所負責僅係聯絡臺灣友人收受大麻郵包之事宜，
    衡情被告施孟僅須得以利用網路使用MSN 與在加拿大負責
    郵寄之寅○及在臺灣收受大麻郵包之友人聯繫即可，被告施
    孟是否在加拿大自屬無關緊要，此部分自無礙於被告施孟
    於上開運輸大麻郵包犯行中所負責之聯繫工作，堪認被告
    與在加拿大負責郵寄大麻郵包之寅○間確有運輸大麻至臺灣
    之犯意聯絡及負責聯繫之行為分擔甚明。是被告上開辯稱，
    無非卸責之詞，難以採信。
  (四)又依證人丁○○於偵查中證稱：（問：有無販毒？）有。（
    問：如何賣？）先向莫妮卡買進，再賣給丫頭、蟲子、胖娃
    。（問：交易幾次？）2 次（今年）。（問：在何處交易？
    ）我家樓下，都是我出面。（問：賣何毒品？）大麻，我買
    入的時間第一次3 月中約500 克、第2 次在3/25，約300 克
    ，我買入是要賣的。（問：購入成本？）第一次500 克20萬
    、賣出24萬，第二次12萬賣出15萬。（問：第三次交易數量
    ？）600 克、21萬5,000 元等語（見偵A 卷第226 至228 頁
    ），可知證人丁○○前開證稱之購入大麻時間即係員警執行
    「控制下交付」所交付之如附表二編號1 至7 所示大麻郵包
    時間相合，且證人丁○○亦證稱：（問：信封袋上為何有中
    和住址？）我不知道，我拿到時就有了等語（見偵A 卷第22
    8 頁），並經證人即警員趙家輝於本院審理時結證稱：最先
    時收件人是寫陳純美，但是該地址查無此人設籍，後來我們
    到現場監控，後來有逮捕收件人為陳純美的郵包的收件人為
    丁○○，丁○○為此批郵包的貨主等語（見本院卷(二)第82頁
    ），且稱：（問：你們執行控制下交付給丁○○的7 封郵包
    ，如何知道是大麻？）我們在海關那時候已經攔下了，那時
    候已經知道是大麻，我們再做後續投遞跟監控。．．因為我
    們之前已經查獲過，知道他們大麻包裝的樣式，如果拆開送
    驗，需要花費時間，但是郵包的收件有時間性，如果有遲延
    的寄送，他們貨主就會知道這批毒品被攔截，所以我們用目
    視，而且有聞到大麻葉的味道等語（見本院卷(二)第91頁），
    顯見證人丁○○向「莫妮卡」所買進如附表二所示之大麻郵
    包，即係被告施孟依寅○之指示，提供寅○收受大麻郵包
    之友人「莫妮卡」以收件人「陳純美」名義所收受之如附表
    二所示之大麻郵包甚明，足認被告與「莫妮卡」間亦有運輸
    大麻至臺灣之犯意聯絡及行為分擔。
  (五)綜上所述，被告施孟所辯，無非圖卸之詞，均無可採。事
    證明確，被告施孟此部分犯行，洵堪認定。
貳、被告庚○○有罪部分：
一、訊據被告庚○○固坦承在加拿大親自書寫如附表三編號2 所
    示郵包之收件人及收件地址之情，惟矢口否認有何運輸管制
    物品即第二級毒品大麻進入臺灣之犯行，辯稱：一同起訴之
    被告寅○、辛○○、施孟等人，伊只認識自稱「鍾子敬」
    之寅○，且伊只有幫寅○寫1 封文件，亦只有拜託臺灣友人
    癸○○代收1 封文件，係事後經癸○○告知，才知悉寅○郵
    寄8 封郵件；又伊是在書寫信封之1 個月後，始經由寅○告
    知郵寄予癸○○代收之郵包內裝有大麻，就遭寅○恐嚇，並
    以暴力威脅，且伊知悉寅○係郵寄大麻時，隨即告知癸○○
    所收之郵包不單純云云。辯護人辯護意旨略以：(一)起訴書證
    據清單所列之證人甲１、張佩蓉、丁○○、子○○之證述及
    MSN 談話紀錄均未提及被告庚○○，自無從認定被告庚○○
    涉有起訴書所指犯行；(二)警員趙家輝已證稱於監聽丁○○電
    話時並未聽及丁○○與被告庚○○有何聯絡，且丁○○於偵
    查中亦未提及被告庚○○，則警員趙家輝另證稱查獲丁○○
    時，丁○○表示係與庚○○接洽云云，自屬傳聞證據，無證
    據能力，且警員趙家輝既證稱有監聽丁○○之電話，卻未提
    出監聽紀錄，以證明被告庚○○辯稱係事後因寅○與丁○○
    通話時，始知悉寅○已郵寄之郵包係毒品，再證人癸○○證
    稱遭查獲後使用警察局之電話聯絡毒品之轉交事宜，然警方
    亦未提出該段MSN 談話紀錄。(三)另證人癸○○之指訴，僅能
    證明被告庚○○曾請癸○○代收郵件，無從證明被告庚○○
    是否知悉郵件內容為大麻。(四)再依被告庚○○於偵查及警詢
    之供述，僅承認書寫1 封郵件住址，但否認知悉郵件內容為
    大麻。又起訴書證據清單所列之扣案大麻、指認照片、法務
    部調查局之鑑定通知書、裝載大麻之信封封面影本及照片、
    財政部臺北關稅局函等，均無從證明被告庚○○「明知」幫
    助寅○運輸毒品之行為。(五)又被告庚○○僅認識寅○，不認
    識辛○○、施孟等人，又係因對演藝圈有興趣，始在加拿
    大參加無限影音工作所舉辦之比賽，因而認識主辦人之一寅
    ○，而被告庚○○係向寅○詢問有無演出機會，經寅○表示
    有緊急文件須郵寄至臺灣，請被告庚○○提供臺灣地址，並
    要求被告庚○○書寫於信封上，被告庚○○因希望有演出機
    會，且認為寅○係郵寄一般文件及代收郵件亦係舉手之勞，
    始同意書寫臺灣友人「癸○○」之地址，不知寅○用以郵寄
    毒品。又被告庚○○係於書寫後，經寅○向被告庚○○詢問
    郵件是否收到，因被告庚○○表示須詢問癸○○，寅○因而
    發怒斥責稱郵件內係大麻，被告庚○○亂寫住址，會害伊坐
    牢，並叫人圍毆被告庚○○，被告庚○○不得已始依寅○指
    示告知癸○○郵件不要拆封，並轉交「MONICA」，被告庚○○因而在加拿大屢遭寅○毆打，直至加拿大學校課程結束後
    ，被告返回臺灣，人身安全始得到保障。(六)被告庚○○僅書
    寫1 封郵件信封之住址，且證人癸○○於審理時亦係證稱是
    收到後才知道是8 封。又被告庚○○如事先知悉寅○係郵寄
    大麻郵包，自不可能以知悉自己之真實姓名之友人癸○○為
    收件人，且未指示癸○○不得拆封郵件；又被告庚○○「事
    後」知悉該郵包內裝大麻時，隨即暗示癸○○須保護自己，
    益證被告並無參與犯行。是本件卷證僅足認定被告庚○○有
    書寫信封之行為，然被告庚○○書寫時以為是寄送一般文件
    ，自無從認定被告庚○○有起訴之犯行等語。
二、惟查：
  (一)上開被告庚○○如何為圖得寅○所經營之工作室培訓而進入
    演藝圈，依自稱「鍾子敬」之寅○之指示，拜託不知情之臺
    灣友人癸○○之同意，並親自書寫如附表三編號2 之郵包信
    封封面之收件人資料後，交予寅○供其郵寄如附表三所示之
    郵包至臺灣之事實，業據被告庚○○坦承不諱，核與證人癸○○證述之情節大致相符。而共犯寅○確實於如附表三所示
    之時間，接續自加拿大寄送如附表三所示之8 封郵包至臺灣
    ，指定「LINDA YEH 」即證人癸○○收受，並依序於93年4
    月5 日、6 日為財政部臺灣關稅局人員發現，通報警員後，
    依收件地址送達之情，亦有財政部臺北關稅局93年4 月5 日
    北郵緝移字第0930101004、93年4 月6 日北郵緝移字第0930
    101005號函暨郵包影本、臺北關稅局扣押貨物運輸工具收據
    及搜索扣押筆錄（見偵A 卷第55至61、67至73頁）、查獲大
    麻郵包照片8 幀（見臺灣板橋地方法院檢察署93年度偵字第
    10772 號卷〈下稱偵B 卷〉第54至56頁、同本院卷(一)第334
    、335 頁），且扣案如附表三所示之郵包，經送請法務部調
    查局鑑定，均含第二級第24項毒品大麻成分，煙草合計淨重
    891.09公克之情，有該局93年8 月31日調科壹字第06000857
    3 號鑑定通知書、扣押物品清單（見本院卷(一)第296 、318
    、319 頁），並經本院依職權函請法務部調查局分別鑑定各
    封大麻郵包之大麻重量，有該局94年7 月4 日調科壹字第09
    400297570 號函3 紙（見本院卷(二)11至13頁）附卷可稽，足
    認共犯寅○以被告庚○○所提供之癸○○為收件人之資料，
    自加拿大郵寄如附表三所示之郵包，其內確係第二級毒品大
    麻無疑。
  (二)被告庚○○雖辯稱：僅有書寫1 封郵包封面，不知寅○郵寄
    共郵寄8 封云云，惟被告庚○○於警詢時供稱：（問：你93
    年在加拿大期間有無跟癸○○聯絡？）有，大約在3 月份期
    間有用網路MSN 密集與她聯絡，我請她幫我代收文件。（問
    ：你請癸○○代何種文件？共有幾封？）當時候「BECK」要
    求你（應係我之誤繕）找1 個地址代收文件，他告訴我郵內
    容是文字郵件，而且是急件，郵件裡面還有零食，『他說總
    共8 封』，原本我是想要請我父母代收，但是因為他們常不
    在家要工作，所以我才找我的朋友「雨薇」癸○○代收。（
    問：你曾經替綽號「BECK」男子郵寄該類郵件幾次？）就只
    有這一次而已。（問：現警方提示海關於4 月5 、6 日查扣
    之8 封大麻郵件，請你指認查看該8 封郵件信封，哪幾封是
    由你親筆書寫、寄送？）只有編號02之郵件信封（即附表三
    編號2 所示）是由我親自書寫，我並沒有寄送。（問：編號
    02 信 封上所書寫之收件人「LINDA YEH 」是指何人？）是
    指「雨薇」（癸○○）等語（見偵B 卷第48頁），可知被告
    於警詢時即明確自承寅○已告知要郵寄「8 封郵包」之情，
    而寅○亦係接續於93年3 月30日、31日郵寄共「8 封郵包」
    至被告庚○○所告知之收件人癸○○之地址，有扣案如附表
    三所示之8 封郵包可資佐證，且證人癸○○於本院審理時證
    稱：（被告庚○○問：我是否有告知單純的信件只有1 封？
    ）沒有，只有說信件，沒有說幾封等語（本院卷(二)第101 頁
    ），則被告庚○○辯稱有告知癸○○只有1 封文件之語，顯
    係推卸之詞，不足採信。再被告庚○○苟係單純為寅○找人
    在臺灣代收郵件，何以未向收件人癸○○表示係代收友人之
    文件，此經證人癸○○證稱：一開始是說他（指被告庚○○
    ）要寄文件，沒有說要幫他朋友寄文件等語明確（見本院卷
    (二)第10 1頁），則被告庚○○固僅親自書寫1 封郵包，惟被
    告庚○○既將書寫完成之郵包交予寅○，並經寅○告知總共
    郵寄之數量為「8 封」，足認寅○郵寄8 封郵包至被告庚○○指定之收件人癸○○之送達地址之情，自在被告庚○○主
    觀所認知並同意之範圍，是辯護人以被告庚○○僅書寫1 封
    郵包，且證人癸○○於審理時證稱好像是收以後才知道是8
    封等語，認其餘7 封與被告庚○○無關等語，自不足採。
  (三)被告庚○○及其辯護人雖均辯稱：被告庚○○並不知寅○郵
    寄之物為大麻云云。惟被告庚○○於警詢時即明白供稱：（
    問：你是否知道寅○的無限影音工作室公司除了作一些新人
    選拔比賽活動外，有無從事任何不法犯罪情事？）我知道他
    有在販賣大麻毒品。（問：寅○如何販賣大麻？）他是用航
    空郵寄方式將大麻郵寄回臺灣販賣等語（見偵B 卷第47頁反
    ），並稱：我記得是在92年3 月份時，才知道丁○○這個人
    ，是BECK要我跟他聯絡才知道有這個人。我用我在加拿大持
    用之手機0000000000號跟丁○○聯絡，第1 通電話是「BECK
    」要我問他有沒有什麼事，人現在怎樣，小周回答他沒事，
    後來才又繼續跟他保持聯絡，「BECK」要我跟他聯絡談論有
    關大麻、白粉毒品買賣的事情。（問。你所說的白粉是指？
    ）據我所知是指古柯鹼毒品。（問：你與丁○○所談論之大
    麻、古柯鹼之交易數量、價格、方式為何？）因為時間已過
    很久，所以我記不得了，但是我跟丁○○在電話中確實有談
    論這些事情等語（見偵A 卷第48頁反面、49頁），且於偵查
    中供稱：（問：與丁○○聯絡是否寄信給癸○○之前的事情
    ？）是等語（見偵A 卷第197 頁反面），可知被告庚○○在
    加拿大尚未提供收件人癸○○轉收寅○之郵包時，即早已明
    知寅○係將大麻以郵包方式郵寄運輸至臺灣至明。況被告於
    警詢及偵查中雖辯稱：伊係於93年4 月中事後才知道寅○寄
    大麻至臺灣，且伊馬上有打電話給我朋友，說裡面是大麻，
    我說對不起，所以我馬上回臺灣云云，惟被告庚○○於本院
    審理時明確自承：係在93年7 月份回臺等語（見本院95年1
    月3 日審判筆錄第13頁），並有被告庚○○之國人入出境端
    末查詢報表1 紙在卷可參（見偵B 卷第20頁），顯見被告庚○○並如其所辯於93年4 月份知悉寅○郵寄大麻至臺灣時立
    即返臺，所辯顯非事實；再依證人癸○○證稱：後來我收到
    郵包之後跟他（即被告庚○○）聯絡，他才說看看要給誰還
    沒有確定。．．（問：在MSN 對話裡面庚○○如何跟你說誰
    要來取貨？）庚○○給我一個女孩子的電話，要我跟那個女
    孩子聯絡，那個女孩子又找另外一個男孩子跟我聯絡，他好
    像說是她的司機。當時就直接請女警假扮我去交貨。．．（
    問：庚○○跟妳表示這8 個郵包都是要交付給同一個人？）
    對。．．（問：庚○○在93年4 月初的時候，是否有跟你暗
    示郵件的內容不是很單純？）我不知道等語（見本院卷(二)第
    95至98頁），可知被告庚○○從未告知證人癸○○郵包內係
    大麻，足認被告庚○○辯稱有馬上打電話給朋友說裡面是大
    麻云云，顯非實情。況寅○自加拿大郵寄予證人癸○○代收
    之如附表三所示之郵包內大麻合計約八、九百公克，市價非
    低，寅○豈有可能完全信任不知情之被告庚○○？益徵被告
    庚○○辯稱不知寅○係郵寄大麻郵包，無非圖卸之詞，不足
    為信。
  (四)另被告庚○○辯稱遭寅○恐嚇及暴力威脅部分，然依被告庚○○所稱：寅○在溫哥華是黑道老大，他找人看著我，3 天
    打我1 次云云，然被告亦供稱：係找朋友幫我訂機票，跟我
    媽媽說我要回臺灣等語（見本院95年1 月3 日審判筆錄第12
    頁），顯見被告庚○○於加拿大溫哥華時，人身自由並未受
    到限制，是其所辯，難以採信。
  (五)綜上所述，被告庚○○所辯，均係卸責之詞，無可採信。事
    證明確，被告庚○○之犯行，洵堪認定。
參、論罪科刑部分：
一、按大麻係屬毒品危害防制條例第2 條第2 項第1 款所稱之第
    二級毒品，且係行政院依懲治走私條例第2 條第4 項規定公
    告之懲治走私條例公告管制物品項目及其數額中甲項第4 款
    規定之管制進口之物品。查被告施孟、庚○○分別依寅○
    之指示，提供收件人供寅○利用航空郵包郵送之方式，將管
    制之第二級毒品大麻私運入臺灣之行為，均係犯毒品危害防
    制條例第4 條第2 項運輸第二級毒品罪、懲治走私條例第2
    條第1 項私運管制物品進口罪。
二、又共犯意思之聯絡，不限於事前有所謀議，其於行為當時有
    共同之犯意聯絡亦屬之；而其意思聯絡，亦不以數人間直接
    發生者為限，即有間接之聯絡者，亦包括在內；且亦不限於
    事前有所協議，行為當時有共同犯意之聯絡者，亦屬之。又
    其表示之方法，亦不以明示通謀為必要，即相互間有默示之
    合致，亦無不可（最高法院73年臺上字第2364號判例要旨參
    照）。本件寅○與被告施孟間，又與被告庚○○間各有運
    輸管制物品之第二級毒品大麻進入臺灣境內之犯意聯絡，寅
    ○藉由被告施孟與知情之收件人子○○、「MONICA」間有
    而有間接之犯意聯絡，是被告施孟就事實一部分與寅○、
    子○○間、就事實二部分與寅○、「MONICA」間，而被告庚○○就事實三部分與寅○間，各有犯意聯絡及行為分擔，均
    為共同正犯（至起訴書誤認被告施孟與庚○○間，亦有犯
    意聯絡部分，惟經本院偏查卷證，被告二人固均認識寅○，
    惟其二人互不相識，分別為寅○尋找收件人部分，亦互不相
    識，尚難認其二人就寅○之全部犯行主觀上均有認知，自難
    認其二人間亦有犯意聯絡）。其二人分別由共犯寅○以郵寄
    方式，利用不知情之郵務人員運輸毒品，為間接正犯。
三、再就事實一部分，係於93年2 月3 日、4 日、5 日接續自加
    拿大交寄郵包，就事實二部分之93年3 月3 日同時交寄3 封
    郵包、93 年3月15日同時交寄6 封郵包、93年3 月17日同時
    交寄2 封郵包，又就事實三部分，於93年3 月30日、31日接
    續交寄郵寄，日期相連接，又分別係郵寄於同一收件人，顯
    見寅○等人之目的係在分散被查獲之風險，應各成立一罪。
    被告施孟先後就事實一、事實二所示之運輸管制物品即第
    二級毒品大麻進口之犯行，均時間緊接，方法相同，觸犯構
    成要件相同之罪名，顯係基於概括犯意反覆為之，為連續犯
    ，應依刑法第56條之規定論以一罪，並加重其刑，惟就運輸
    第二級毒品罪部分，其法定本刑為無期徒刑部分不得加重。
    又被告二人各係以一運輸行為同時觸犯上開二罪，均為想像
    競合犯，應各依刑法第55條之規定論以較重之運輸第二級毒
    品罪。
四、又檢察官雖未就被告施孟之事實一部分犯行提起公訴，惟
    此部分與起訴之事實二部分有如前述連續犯之裁判上一罪關
    係，並經檢察官移送併辦（臺灣臺北地方法院檢察署93年度
    偵緝字第1331號），為起訴效力所及，本院自應併予審理；
    又檢察官就起訴部分，雖僅引用毒品危害防制條例第4 條第
    2 項之運輸第二級毒品罪，惟經本院當庭告知被告二人此部
    分亦涉犯懲治走私條例第2 條第1 項之私運管物品罪（見本
    院卷(二)第78頁），且此部分與起訴部分有前述想像競合犯之
    裁判上一罪關係，本院亦應併予審究。
五、又被告庚○○雖因一時私慮而為加拿大毒品集團寅○尋找大
    麻郵包之收件人而運輸第二級毒品大麻，危害非小，然其所
    運輸入境之大麻尚未流入世面致生具體危害，且其並非運毒
    集團之核心份子，因年輕識淺，為圖進入演藝圈發展，而受
    以經營模特兒經紀工作室為幌子之寅○所引誘，依其指示為
    本件犯行，所犯之運輸第二級毒品法定本刑無期徒刑、7 年
    以上有期徒刑，與其犯罪情節相較，實屬情輕法重，客觀上
    足以引起一般同情，顯有堪資憫恕之處，本院認縱處以法定
    最低刑度猶嫌過重，爰依刑法第59條規定減輕其刑。
六、爰審酌被告施孟前於91年間，即因販賣第二級毒品大麻，
    ，經臺灣臺北地方法院以91年度訴字第560 號判決判處有期
    徒刑7 年2 月，復經臺灣高等法院以92年度上訴字第224 號
    判決駁回上訴，甫於94年11月17日經最高法院以94年度臺上
    字第6412號判決駁回上訴確定，有臺灣高等法院被告前案紀
    錄表在卷可佐，雖不構成累犯，惟素行不佳，又於本案多次
    為加拿大毒品集團主謀寅○居中負責聯繫、運輸大麻毒品之
    事宜，涉入情節較深；另被告庚○○年輕識淺，當時甫滿20
    歲，為圖進入演藝圈發展，一時失慮始罹犯行，涉入情節較
    輕，兼衡及被告二人犯罪之動機、目的、手段及其品行、生
    活狀況、智識程度，犯罪所生之損害，毒品數量，又犯後均
    飾詞卸責，尚欠悔意，再併案檢察官被告施孟具體求處期
    徒刑15年等一切情狀，分別量處如主文第一、二項所示之刑
    ，以資懲儆。
七、扣案如附表編號一、二、三所示之大麻，均係查獲之第二級
    毒品，已如前述，不問是否屬於犯人所有，應依毒品危害防
    制條例第18條第1 項前段規定，諭知沒收銷燬之。又扣案如
    附表四所示之大麻，固亦係查獲之第二級毒品，然無證據證
    明與本件被告施孟、庚○○前開犯行有關，自無從併為宣
    告沒收銷燬之。至被告施孟為警查獲時所扣得之CD16片、
    手提電話、數位相機、翻譯機、PDA 、手機各1 台、隨身碟
    2 個（見本院卷(一)第215 之3 頁扣押物品清單）及護照1 本
    、名片夾1 個、筆記本1 本、磁碟片3 片等物，均經勘驗後
    認皆為被告施孟隨身物品，有勘驗筆錄暨附件、照片、筆
    記本及名片影本在卷可佐（見本院卷(一)第80至93、174 至20
    9 、216 至259 頁），核與本件犯行無關，亦無宣告沒收之
    必要，附此敘明。
肆、不另為無罪諭知部分：
一、公訴意旨另以：被告施孟、庚○○與寅○、辛○○（寅○
    、辛○○二人業經本院通緝）基於販賣及運輸第二級毒品大
    麻（下稱大麻）之犯意聯絡，於附表一至四所示之時間，先
    由藏匿加拿大之寅○、辛○○及施孟等人在信封內裝載如
    附表一至四所示之大麻後，再委由庚○○等人，書寫如附表
    一至四所示臺灣之收件地址，而以此方式自加拿大運輸大麻
    進入臺灣，待收件人丁○○（經檢察官另案通緝中）、壬○○、丙○、乙○○（壬○○等三人經臺灣士林地方法院檢察
    署檢察官以93年度偵字第8030號為不起訴處分）、癸○○（
    經臺灣板橋地方法院檢察署檢察官以93年度偵字第7354號為
    不起訴處分）、丑○○、卯○○（丑○○等二人經請臺灣臺
    北地方法院檢察署檢察官以93年度偵字第13552 號為不起訴
    處分）收受大麻郵件後，即使用網路MSN 通知庚○○等人，
    並交由庚○○指定之人販賣予不特定人，或由丁○○等人在
    臺北市○○○路等地，販賣予綽號「丫頭」、「蟲子」及「
    胖娃」等不特定人，因認被告二人就此部分亦涉犯毒品危害
    防制條例第4 條第2 項之販賣第二級毒品罪嫌，另就附表四
    部分亦涉犯同條項之運輸第二級毒品罪嫌。
二、惟按犯罪事實應依證據認定之，無證據不得推定其犯罪事實
    ，刑事訴訟法第154 條定有明文。就起訴販賣部分，因運輸
    毒品之動機甚多，其目的不一而足，訊之被告二人均堅決否
    認有販毒之意思，且依證人即收件人子○○、癸○○之證述
    ，均僅足證明被告施孟、庚○○所負責為郵包之送收轉寄
    事宜，尚難認被告二人主觀上與郵包之寄送人寅○間犯意聯
    絡，已超越運輸而達共同販賣。再被告庚○○雖自承依寅○
    指示曾回臺收取金錢，惟被告庚○○於警詢所稱收取時間係
    在92年12月至93年2 月份，而被告庚○○依寅○指示請求收
    件人癸○○轉寄郵包之時間係在93年4 月，時間並不相符，
    且被告庚○○堅稱係代寅○收取臺灣員工之薪水，是以，此
    部分除被告庚○○上開供述外，並無其他證據得以補強，卷
    內亦無證據足資認定被告有何營利之意圖，自難以被告庚○○供述為唯一依據，逕謂其為寅○販賣毒品。再就附表四之
    郵包部分，被告二人均堅稱不認識如附表四郵包上所載之收
    件人，而本院遍查卷內亦無相關收件人之指訴，自難認此部
    分大麻郵包與被告二人有關。此外，復查無其他積極事證足
    資證明被告二人有為上述犯行，惟公訴人認此部分與前揭論
    罪科刑部分有裁判上一罪關係，爰不另為無罪之諭知。
伍、退併辦部分：
一、臺灣臺北地方法院檢察署93年度偵緝字第1331號併案意旨又
    以：被告施孟與寅○（「BECK」）連續於93年1 月14日、
    19日前某日，連續自加拿大運輸管制物品之第二級毒品大麻
    郵包送達至收件人子○○之工作地點三朋公司，再由子○○
    配合，將該二次大麻郵包以便利商店宅急便快遞，轉寄至被
    告施孟等人指定之地址，因認被告施孟此部分犯行亦涉
    犯毒品危害防制條例第4 條第2 項之運輸第二級毒品罪嫌及
    懲治走私條例第2 條第1 項之私運管制物品進口罪嫌。
二、質之被告施孟堅決否認此部分犯行，檢察官雖以證人子○○之指訴，並提出宅急便送貨單及簽收收據為證，然此僅足
    證明證人子○○曾於上述時間，前後2 次依被告施孟之指
    示，將加拿大郵寄送達之郵包轉寄不詳人士，惟該2 次郵寄
    之郵包並未扣案，又無其他積極證據足認上開所轉寄之郵包
    內確裝有第二級毒品大麻，自無從遽以推測，依「罪證有疑
    ，利歸被告」之證據法則，即應為有利被告之認定，自難認
    被告施孟確有檢察官所指之上開犯行，此部分即與前揭論
    罪科刑部分不生裁判上一罪之關係，尚非本院所得審究，自
    應退由檢察官另行依法處理。
據上論斷，應依刑事訴訟法299 條第1 項前段，毒品危害防制條
條例第4 條第2 項、第18條第1 項，懲治走私條例條第2 項第1
項，刑法第11條前段、第28條、第56條、第55條、第59條，判決
如主文。
本案經檢察官鄧媛到庭執行職務。
中    華    民    國    95    年    2     月    10    日
                  刑事第三庭    審判長法  官  李麗玲
                                      法  官  張兆光
                                      法  官  鄧雅心
以上正本證明與原本無異。
如不服本判決應於送達後10日內向本院提出上訴狀。
                                      書記官  黃美雲
中    華    民    國    95    年    2     月    10    日
附錄本案論罪科刑法條
毒品危害防制條例第四條第二項
製造、運輸、販賣第二級毒品者，處無期徒刑或七年以上有期徒刑，得併
科新臺幣七百萬元以下罰金。
懲治走私條例第二條
私運管制物品進口、出口逾公告數額者，處七年以下有期徒刑，
得併科新臺幣三百萬元以下罰金。
以犯前項之罪為常業者，處三年以上十年以下有期徒刑，得併科
新臺幣五百萬元以下罰金。
第一項之未遂犯罰之。
第一項所稱管制物品及其數額，由行政院公告之。
附表一：
┌──┬────┬────┬──────┬────────┬───────┐
│編號│郵寄日期│扣押日期│郵包重量    │收件人及收件地址│備註          │
├──┼────┼────┼──────┼────────┼───────┤
│ 1. │93.02.03│93.02.18│大麻郵包4 包│JESSICA HSIUNG、│              │
│    │        │        │（2 包淨重  │臺北縣中和市永和│              │
│    │        │        │214.36、另2 │路313 號        │              │
│    │        │        │包淨重222.38│                │              │
│    │        │        │公克）      │                │              │
├──┼────┼────┼──────┼────────┼───────┤
│ 2. │93.02.04│93.02.11│大麻郵包6 包│同  上          │              │
│    │        │        │（合計淨重  │                │              │
│    │        │        │668.02公克）│                │              │
├──┼────┼────┼──────┼────────┼───────┤
│ 3. │93.02.05│同  上  │大麻郵包6 包│同  上          │              │
│    │        │        │（合計淨重  │                │              │
│    │        │        │663.58公克）│                │              │
└──┴────┴────┴──────┴────────┴───────┘
附表二：
┌──┬────┬────┬──────┬────────┬───────┐
│編號│郵寄日期│扣押日期│郵包重量    │收件人及收件地址│備註          │
├──┼────┼────┼──────┼────────┼───────┤
│ 1. │93.03.03│93.03.08│毛重225公克 │陳純美、        │執行控制下交付│
│    │        │        │            │臺北縣中和市景平│予丁○○。    │
│    │        │        │            │路71之1號8樓之6 │（偵甲卷13頁）│
│    │        │        │            │                │（即起訴書附表│
│    │        │        │            │                │編號1 ）      │
├──┼────┼────┼──────┼────────┼───────┤
│ 2. │同  上  │同  上  │毛重248公克 │同  上          │同  上        │
│    │        │        │            │                │（偵甲卷14頁）│
│    │        │        │            │                │（即起訴書附表│
│    │        │        │            │                │編號2 ）      │
├──┼────┼────┼──────┼────────┼───────┤
│ 3. │同  上  │同  上  │毛重221公克 │同  上          │同  上        │
│    │        │        │            │                │（偵甲卷15頁）│
│    │        │        │            │                │（即起訴書附表│
│    │        │        │            │                │編號3 ）      │
├──┼────┼────┼──────┼────────┼───────┤
│ 4. │93.03.15│93.03.23│毛重200公克 │同  上          │同  上        │
│    │        │        │        1   │                │（偵甲卷34頁）│
│    │        │        │            │                │（即起訴書附表│
│    │        │        │            │                │編號8 ）      │
├──┼────┼────┼──────┼────────┼───────┤
│ 5. │同  上  │同  上  │毛重146公克 │同  上          │同  上        │
│    │        │        │            │                │（偵甲卷35頁）│
│    │        │        │            │                │（即起訴書附表│
│    │        │        │            │                │編號9 ）      │
├──┼────┼────┼──────┼────────┼───────┤
│ 6. │同  上  │同  上  │毛重234公克 │同  上          │同  上        │
│    │        │        │            │                │（偵甲卷39頁）│
│    │        │        │            │                │（即起訴書附表│
│    │        │        │            │                │編號10）      │
├──┼────┼────┼──────┼────────┼───────┤
│ 7. │同  上  │同  上  │毛重192公克 │同  上          │同  上        │
│    │        │        │            │                │（偵甲卷40頁）│
│    │        │        │            │                │（即起訴書附表│
│    │        │        │            │                │編號11）      │
├──┼────┼────┼──────┼────────┼───────┤
│ 8. │同  上  │同  上  │淨重133.21公│同  上          │扣押於戊○。逮│
│    │        │        │克          │                │捕丁○○（另案│
│    │        │        │            │                │由檢察官通緝）│
│    │        │        │            │                │（偵甲卷41頁）│
│    │        │        │            │                │（即起訴書附表│
│    │        │        │            │                │編號12）      │
├──┼────┼────┼──────┼────────┼───────┤
│ 9. │同  上  │同  上  │淨重144.82公│同  上          │同  上        │
│    │        │        │克          │                │（偵甲卷42頁）│
│    │        │        │            │                │（即起訴書附表│
│    │        │        │            │                │編號13）      │
├──┼────┼────┼──────┼────────┼───────┤
│ 10.│93.03.17│93.03.24│淨重161.80公│同  上          │同  上        │
│    │        │        │克          │                │（偵甲卷46頁）│
│    │        │        │            │                │（即起訴書附表│
│    │        │        │            │                │編號14）      │
├──┼────┼────┼──────┼────────┼───────┤
│ 11.│同  上  │同  上  │淨重177.59公│同  上          │同  上        │
│    │        │        │克          │                │（偵甲卷47頁）│
│    │        │        │            │                │（即起訴書附表│
│    │        │        │            │                │編號15）      │
└──┴────┴────┴──────┴────────┴───────┘
附表三：
┌──┬────┬────┬──────┬────────┬───────┐
│編號│郵寄日期│扣押日期│郵包重量    │收件人及收件地址│備註（郵包影本│
│    │        │        │            │                │之卷頁）      │
├──┼────┼────┼──────┼────────┼───────┤
│ 1. │93.03.30│93.04.05│淨重111.88公│Linda Yeh、     │扣於戊○。    │
│    │        │        │克          │臺北市松山區民權│逮捕癸○○（另│
│    │        │        │            │東路3 段106 巷3 │案經檢察官為不│
│    │        │        │            │弄13號1 樓      │起訴處分確定）│
│    │        │        │            │                │（偵甲卷58頁）│
│    │        │        │            │                │（即起訴書附表│
│    │        │        │            │                │編號19 ）     │
├──┼────┼────┼──────┼────────┼───────┤
│ 2. │同  上  │同  上  │淨重110.99公│同  上          │扣於板橋。    │
│    │        │        │克          │                │被告庚○○承認│
│    │        │        │            │                │親自書寫本封郵│
│    │        │        │            │                │包之地址。    │
│    │        │        │            │                │（偵甲卷59頁）│
│    │        │        │            │                │（即起訴書附表│
│    │        │        │            │                │編號20）      │
├──┼────┼────┼──────┼────────┼───────┤
│ 3. │同  上  │同  上  │淨重111.56公│同  上          │扣於板橋。    │
│    │        │        │克          │                │（偵甲卷60頁）│
│    │        │        │            │                │（即起訴書附表│
│    │        │        │            │                │編號21）      │
├──┼────┼────┼──────┼────────┼───────┤
│ 4. │同  上  │同  上  │淨重111.62公│同  上          │同  上        │
│    │        │        │克          │                │（偵甲卷61頁）│
│    │        │        │            │                │（即起訴書附表│
│    │        │        │            │                │編號22）      │
├──┼────┼────┼──────┼────────┼───────┤
│ 5. │93.03.31│93.04.06│淨重111.16公│同  上          │同  上        │
│    │        │        │克          │                │（偵甲卷70頁）│
│    │        │        │            │                │（即起訴書附表│
│    │        │        │            │                │編號27）      │
├──┼────┼────┼──────┼────────┼───────┤
│ 6. │同  上  │同  上  │淨重112.05公│同  上          │同  上        │
│    │        │        │克          │                │（偵甲卷71頁）│
│    │        │        │            │                │（即起訴書附表│
│    │        │        │            │                │編號28）      │
├──┼────┼────┼──────┼────────┼───────┤
│ 7. │同  上  │同  上  │淨重111.34公│同  上          │同  上        │
│    │        │        │克          │                │（偵甲卷72頁）│
│    │        │        │            │                │（即起訴書附表│
│    │        │        │            │                │編號29）      │
├──┼────┼────┼──────┼────────┼───────┤
│ 8. │同  上  │同  上  │淨重110.49公│同  上          │同  上        │
│    │        │        │克          │                │（偵甲卷73頁）│
│    │        │        │            │                │（即起訴書附表│
│    │        │        │            │                │編號30）      │
└──┴────┴────┴──────┴────────┴───────┘
附表四（編號即係起訴書附表之編號）：
┌──┬────┬────┬──────┬────────┬───────┐
│編號│郵寄日期│扣押日期│郵包重量    │收件人及收件地址│備註（郵包影本│
│    │        │        │            │                │之卷頁）      │
├──┼────┼────┼──────┼────────┼───────┤
│ 4. │93.03.04│93.03.09│郵包2 包（1 │陳志成、        │扣押於士檢。  │
│    │        │        │包淨重47.39 │臺北市士林區士東│逮捕壬○○、李│
│    │        │        │公克、另1 包│路266 巷5弄6-1號│悌（業經檢察官│
│    │        │        │淨重48.34 公│4 樓            │為不起訴處分確│
│    │        │        │克）        │                │定）          │
│    │        │        │            │                │（偵甲卷22頁）│
├──┼────┼────┼──────┼────────┼───────┤
│ 5. │93.03.10│93.03.16│郵包2 包（1 │同  上          │同  上        │
│    │        │        │包淨重48.36 │                │（偵甲卷26頁）│
│    │        │        │公克、另1 包│                │              │
│    │        │        │淨重51.03 公│                │              │
│    │        │        │克）        │                │              │
├──┼────┼────┼──────┼────────┼───────┤
│ 6. │93.03.16│93.03.22│郵包2 包（1 │Alex Chen、     │扣押於士檢。  │
│    │        │        │包淨重47.72 │臺北市士林區德行│逮捕乙○○（業│
│    │        │        │公克、另1 包│東路190 巷30弄5 │經檢察官為不起│
│    │        │        │淨重47.30 公│號之33樓        │訴處分確定）  │
│    │        │        │克）        │                │（偵甲卷30頁）│
├──┼────┼────┼──────┼────────┼───────┤
│ 7. │同  上  │同  上  │郵包2 包（1 │Jemy Lau、      │同  上        │
│    │        │        │包淨重48.77 │臺北市士林區天母│（偵甲卷31頁）│
│    │        │        │公克、另1 包│東路105 巷63號4 │              │
│    │        │        │淨重50.66 公│樓之2           │              │
│    │        │        │克）        │                │              │
├──┼────┼────┼──────┼────────┼───────┤
│ 16.│93.03.18│同  上  │郵包2 包（1 │Alex Chen、     │同  上        │
│    │        │        │包淨重49.69 │臺北市士林區德行│（偵甲卷51頁）│
│    │        │        │公克、另1 包│東路190 巷30弄5 │              │
│    │        │        │淨重49.83 公│號之33樓        │              │
│    │        │        │克）        │                │              │
├──┼────┼────┼──────┼────────┼───────┤
│ 17.│同  上  │同  上  │郵包2 包（1 │Jemy Lau、      │同  上        │
│    │        │        │淨重47.81公 │臺北市中山區民權│（偵甲卷52頁）│
│    │        │        │克、另1 包淨│東路1 段81號2 樓│              │
│    │        │        │重47.36 公克│                │              │
│    │        │        │）          │                │              │
├──┼────┼────┼──────┼────────┼───────┤
│ 18.│同  上  │同  上  │郵包2 包（1 │Sammy Lee、     │同  上        │
│    │        │        │淨重49.54 公│臺北市士林區天母│（偵甲卷53頁）│
│    │        │        │克、另1 包淨│東路105巷63號4樓│              │
│    │        │        │重53.44 公克│之2             │              │
│    │        │        │）          │                │              │
├──┼────┼────┼──────┼────────┼───────┤
│ 23.│同  上  │同  上  │郵包1 包（淨│April Hsu、     │扣押於戊○。  │
│    │        │        │重112.30公克│臺北縣新店市中正│收件人未領取。│
│    │        │        │）          │路700 巷5 號2 樓│（偵甲卷63頁）│
│    │        │        │            │（住戶為許依婷）│              │
│    │        │        │            │                │              │
├──┼────┼────┼──────┼────────┼───────┤
│ 24.│同  上  │同  上  │郵包1 包（淨│同  上          │同  上        │
│    │        │        │重111.63公克│                │（偵甲卷64頁）│
│    │        │        │）          │                │              │
├──┼────┼────┼──────┼────────┼───────┤
│ 25.│同  上  │同  上  │郵包1 包（淨│同  上          │同  上        │
│    │        │        │重：111.10公│                │（偵甲卷65頁）│
│    │        │        │克）        │                │              │
├──┼────┼────┼──────┼────────┼───────┤
│ 26.│同  上  │同  上  │郵包1 包（淨│同  上          │同  上        │
│    │        │        │重111.79公克│                │（偵甲卷66頁）│
│    │        │        │）          │                │              │
├──┼────┼────┼──────┼────────┼───────┤
│ 31.│同  上  │同  上  │郵包1 包（淨│同  上          │同  上        │
│    │        │        │重111.56公克│                │（偵甲卷75頁）│
│    │        │        │）          │                │              │
├──┼────┼────┼──────┼────────┼───────┤
│ 32.│同  上  │同  上  │郵包1 包（淨│同  上          │同  上        │
│    │        │        │重110.50公克│                │（偵甲卷76頁）│
│    │        │        │）          │                │              │
├──┼────┼────┼──────┼────────┼───────┤
│ 33.│同  上  │同  上  │郵包1 包（淨│同  上          │同  上        │
│    │        │        │重110.20公克│                │（偵甲卷77頁）│
│    │        │        │）          │                │              │
├──┼────┼────┼──────┼────────┼───────┤
│ 34.│同  上  │同  上  │郵包1 包（淨│同  上          │同  上        │
│    │        │        │重111.74公克│                │（偵甲卷78頁）│
│    │        │        │）          │                │              │
├──┼────┼────┼──────┼────────┼───────┤
│ 35.│93.04.13│93.04.19│郵包1 包（淨│同  上          │同  上        │
│    │        │        │重111.35公克│                │（偵甲卷83頁）│
│    │        │        │）          │                │              │
├──┼────┼────┼──────┼────────┼───────┤
│ 36.│93.04.14│同  上  │郵包1 包（淨│同  上          │同  上        │
│    │        │        │重112.51公克│                │（偵甲卷84頁）│
│    │        │        │）          │                │              │
├──┼────┼────┼──────┼────────┼───────┤
│ 37.│同  上  │同  上  │郵包1 包（淨│同  上          │同  上        │
│    │        │        │重111.20公克│                │（偵甲卷85頁）│
│    │        │        │）          │                │              │
├──┼────┼────┼──────┼────────┼───────┤
│ 38.│93.04.13│同  上  │郵包1 包（淨│同  上          │同  上        │
│    │        │        │重111.96公克│                │（偵甲卷86頁）│
│    │        │        │）          │                │              │
├──┼────┼────┼──────┼────────┼───────┤
│ 39.│同  上  │同  上  │郵包1 包（淨│同  上          │同  上        │
│    │        │        │重110.10公克│                │（偵甲卷87頁）│
│    │        │        │）          │                │              │
├──┼────┼────┼──────┼────────┼───────┤
│ 40.│93.04.14│同  上  │郵包1 包（淨│同  上          │同  上        │
│    │        │        │重110.69公克│                │（偵甲卷88頁）│
│    │        │        │）          │                │              │
├──┼────┼────┼──────┼────────┼───────┤
│ 41.│93.04.13│同  上  │郵包1 包（淨│同  上          │同  上        │
│    │        │        │重112.19公克│                │（偵甲卷89頁）│
│    │        │        │）          │                │              │
├──┼────┼────┼──────┼────────┼───────┤
│ 42.│同  上  │同  上  │郵包1 包（淨│同  上          │同  上        │
│    │        │        │重111.39公克│                │（偵甲卷90頁）│
│    │        │        │）          │                │              │
├──┼────┼────┼──────┼────────┼───────┤
│ 43.│同  上  │同  上  │郵包1 包（淨│April Hsu、     │同  上        │
│    │        │        │重112.23公克│臺南縣永康市新行│（偵甲卷91頁）│
│    │        │        │）          │街112 巷10弄1 號│              │
│    │        │        │            │3311房          │              │
├──┼────┼────┼──────┼────────┼───────┤
│ 44.│同  上  │同  上  │郵包1 包（淨│同  上          │同  上        │
│    │        │        │重111.19公克│                │（偵甲卷92頁）│
│    │        │        │）          │                │              │
├──┼────┼────┼──────┼────────┼───────┤
│ 45.│同  上  │同  上  │郵包1 包（淨│同  上          │同  上        │
│    │        │        │重111.27公克│                │（偵甲卷93頁）│
│    │        │        │）          │                │              │
│    │        │        │            │                │              │
│    │        │        │            │                │              │
│    │        │        │            │                │              │
├──┼────┼────┼──────┼────────┼───────┤
│ 46.│同  上  │同  上  │郵包1 包（淨│同  上          │同  上        │
│    │        │        │重110.80公克│                │（偵甲卷94頁）│
│    │        │        │）          │                │              │
├──┼────┼────┼──────┼────────┼───────┤
│ 47.│同  上  │同  上  │郵包1 包（淨│同  上          │同  上        │
│    │        │        │重111.75公克│                │（偵甲卷95頁）│
│    │        │        │）          │                │              │
├──┼────┼────┼──────┼────────┼───────┤
│ 48.│93.04.14│同  上  │郵包1 包（淨│April Hsu、     │同  上        │
│    │        │        │重111.34公克│臺北縣新店市中正│（偵甲卷96頁）│
│    │        │        │）          │路700 巷5 號2 樓│              │
├──┼────┼────┼──────┼────────┼───────┤
│ 49.│同  上  │93.04.21│郵包1 包（淨│同  上          │同  上        │
│    │        │        │重111.32公克│                │（偵A卷100頁）│
│    │        │        │）          │                │              │
├──┼────┼────┼──────┼────────┼───────┤
│ 50.│不詳（無│93.04.22│毛重62公克  │James Wang、    │扣於北檢。    │
│    │法辨識）│        │            │臺北縣新店市環河│逮捕丑○○→不│
│    │        │        │            │路32號5 樓之2   │起訴處分。    │
│    │        │        │            │                │（偵A卷105頁）│
├──┼────┼────┼──────┼────────┼───────┤
│ 51.│同  上  │同  上  │毛重60公克  │Alan Chang、    │扣於北檢。    │
│    │        │        │            │臺北縣新店市永業│逮捕卯○○→不│
│    │        │        │            │路81巷5 弄21號4 │起訴處分。    │
│    │        │        │            │樓              │（偵A卷106頁）│
├──┼────┼────┼──────┼────────┼───────┤
│ 52.│同  上  │93.04.26│毛重60公克  │David Chen、    │扣於北檢。    │
│    │        │        │            │臺北縣新店市中山│逮捕丑○○→不│
│    │        │        │            │路265 巷34號3 樓│起訴處分。    │
│    │        │        │            │                │（偵A卷110頁）│
├──┼────┼────┼──────┼────────┼───────┤
│ 53.│93.04.30│93.05.05│郵包1 包（淨│Jack Lee、      │扣於戊○。    │
│    │        │        │重111.55公克│臺北市文山區新光│收件人未領取。│
│    │        │        │）          │路1段118巷2 號3 │（偵A卷114頁）│
│    │        │        │            │樓              │              │
├──┼────┼────┼──────┼────────┼───────┤
│ 54.│93.05.07│93.05.12│郵包1 包（淨│陳宏銘、        │扣於戊○。    │
│    │        │        │重10.76 公克│臺北縣汐止市福德│收件人未領取。│
│    │        │        │）          │一路71號7 樓    │（偵A卷118頁）│
└──┴────┴────┴──────┴────────┴───────┘


司法院資訊處製作；財團法人民間司法改革基金會備份。
